# 请教陈版主， 3 年 1 期报告内存在母公司因处置对子公司长期股权投资而丧失控制权的问题

提问人：renpc0428 时间：2016-11-09 10:17:34
A集团 14 、 15 年持有B公司股权51%，对B公司控制， 2016 年 1 月公司将5%股权转让给另外一家公司后，持有46%的股权，B公司另外两个股东分别持有49%的股权和5%的股权，A公司对B公司是共同控制，报告期内合并财务报表时， 14 、 15 年直接按照权益法合并吗？如果不是应该怎样处理呢？

回答人：chenyiwei
请参考《企业会计准则第 33 号——合并财务报表（ 2014 年修订）》第 33 、 39 、 44 条。对报告期内丧失控制权的子公司，在丧失控制权前仍应纳入合并报表范围。